臺灣板橋地方法院刑事判決　　　　　　　100年度訴字第898號
公　訴　人　臺灣板橋地方法院檢察署檢察官
被　　　告　楊天領
上列被告因違反槍砲彈藥刀械管制條例案件，經檢察官提起公訴
（100 年度偵字第4121號），本院依簡式審判程序，判決如下：
    主  文
楊天領未經許可，持有槍砲之主要組成零件，累犯，處有期徒刑
拾月，併科罰金新臺幣貳萬元，罰金如易服勞役，以新臺幣壹仟
元折算壹日。扣案之土造金屬撞針壹個沒收之。
    事  實
一、楊天領前(一)於民國93年間因違反槍砲彈藥刀械管制條例案件
    ，經本院以93年度訴字第1916號判處有期徒刑1 年8 月，併
    科罰金新臺幣（下同）100,000 元確定；(二)復於同年間因施
    用毒品案件，經本院以93年度易字第547 號判處有期徒刑4
    月確定；(三)又於94年間因轉讓毒品、持有毒品及持有子彈等
    案件，經本院以94年度訴緝字第135 號分別判處有期徒刑10
    月、有期徒刑4 月及有期徒刑4 月，併科罰金10,000元確定
    ；(四)再於同年間因妨害自由案件，經本院以94年度訴字第49
    1 號判處有期徒刑5 月確定；(五)另於同年間因違反槍砲彈藥
    刀械管制條例案件，經本院以94年度訴字第862 號判處有期
    徒刑1 年2 月，併科罰金60,000元確定。嗣經本院以96年度
    聲減字第4970號裁定前述第(二)案所處徒刑部分減刑，並應與
    前述第(一)案所處徒刑部分合併執行有期徒刑1 年9 月，且前
    述第(三)、(四)、(五)案所處徒刑部分均減刑，並應合併執行有期
    徒刑1 年5 月確定，乃入監接續執行上開刑罰，於98年1 月
    15日縮刑刑期執行完畢（於本案構成累犯）。
二、詎楊天領猶不知悔改，其明知撞針業經主管機關內政部公告
    為槍砲彈藥刀械管制條例所列管之槍砲主要組成零件，未經
    許可，不得持有，竟基於非法持有槍砲主要組成零件之犯意
    ，於99年間某日，在址設臺北縣三重巿（現改制為新北巿三
    重區○○○○道具店內，以6,500 元之代價，向真實姓名年
    籍不詳之該店成年店員，購買組裝有槍砲主要組成零件土造
    金屬撞針1 個之不具殺傷力手槍1 枝（槍枝管制編號000000
    0000號），未經許可而非法持有該槍砲主要組成零件，並藏
    放在其位於臺北縣五股鄉（現改制為新北巿五股區○○○路
    ○ 段71之12號之住處內。迄於100 年1 月26日下午1 時許，
    經警持本院核發之搜索票前往其上址住處執行搜索，當場起
    出上開手槍1 枝，始查獲上情。
三、案經新北巿政府警察局蘆洲分局移請臺灣板橋地方法院檢察
    署檢察官偵查起訴。
    理  由
一、本案被告楊天領所犯係死刑、無期徒刑、最輕本刑為3 年以
    上有期徒刑以外之罪，其於準備程序中就被訴事實為有罪之
    陳述，經本院告知簡式審判程序之旨，並聽取公訴人、被告
    之意見後，經合議庭裁定由受命法官獨任進行簡式審判程序
    ，合先敘明。
二、上揭犯罪事實，業據被告於警詢、偵查中及本院審理時自白
    不諱，並有新北巿政府警察局蘆洲分局搜索扣押筆錄、扣押
    物品目錄表各1 份、查獲現場暨扣案物品照片3 張附卷及被
    告持有之手槍1 枝扣案可資佐證，而該扣案之手槍1 枝（槍
    枝管制編號0000000000號），經送內政部警政署刑事警察局
    以檢視法鑑驗及送內政部審認結果，認分係金屬槍身、滑套
    （不具撞針）、復進簧、復進簧桿、保險鈕、抓子鉤、彈簧
    、楔型塊及土造金屬撞針，且其中土造金屬撞針，屬內政部
    86年11月24日台（86）內警字第8670683 號公告之槍砲主要
    組成零件，此有內政部警政署刑事警察局1100年2 月9 日刑
    鑑字第1000015385號鑑定書及內政部100 年3 月9 日內授警
    字第1000870397號函各1 份存卷足憑，顯見被告持有組裝在
    上開扣案手槍內之土造金屬撞針，確屬經主管機關內政部公
    告為槍砲彈藥刀械管制條例所列管之槍砲主要組成零件無訛
    ，足認被告自白與事實相符，堪值採信。是本案事證明確，
    被告犯行堪以認定，應予依法論罪科刑。
三、核被告所為，係犯槍砲彈藥刀械管制條例第13條第4 項之未
    經許可持有槍砲主要組成零件罪。又被告受有如事實欄一所
    示有期徒刑之宣告，於98年1 月15日縮刑刑期執行完畢，此
    有臺灣高等法院被告前案紀錄表1 件存卷可查，其於5 年內
    故意再犯本案有期徒刑以上之罪，為累犯，應依刑法第47條
    第1 項規定加重其刑。爰審酌被告已有多次違反槍砲彈藥刀
    械管制條例之犯罪前科，業如前述，詎猶不知悔改，再次非
    法持有槍砲之主要組成零件，雖非完整槍枝，然亦已對於社
    會秩序產生相當之危害性，兼衡其犯罪動機、目的、手段、
    持有槍砲主要組成零件之數量及期間、犯罪後坦承犯行之態
    度等一切情狀，量處如主文所示之刑，並就罰金刑部分諭知
    易服勞役之折算標準，以資懲儆。
四、扣案之土造金屬撞針1 個，既屬槍砲彈藥刀械管制條例所列
    管之槍砲主要組成零件，即係違禁物，不問屬於犯人與否，
    應依刑法第38條第1 項第1 款規定宣告沒收之。至扣案手槍
    內所組裝之金屬槍身、滑套（不具撞針）、復進簧、復進簧
    桿、保險鈕、抓子鉤、彈簧、楔型塊各1 個以及另扣案之滑
    套、彈簧（大）、撞針、保險開關（左）、保險開關（右）
    、彈簧（小）、插銷、大彈簧插銷、進彈斜梯、彈匣卡榫各
    1 個，均非違禁物，亦非供被告犯罪所用之物，故皆不予宣
    告沒收，附此敘明。
據上論斷，應依刑事訴訟法第273 條之1 第1 項、第299 條第1
項前段，槍砲彈藥刀械管制條例第13條第4 項，刑法第11條前段
、第47條第1 項、第42條第3 項、第38條第1 項第1 款，判決如
主文。
本案經檢察官吳孟竹到庭執行職務。
中    華    民    國   100    年    5     月    31    日
                  刑事第六庭    法  官  王瑜玲
以上正本證明與原本無異
如不服本判決應於送達後10日內向本院提出上訴狀
                                書記官  林君縈
中    華    民    國   100    年    5     月    31    日
附錄本案論罪科刑法條全文：
槍砲彈藥刀械管制條例第13條
未經許可，製造、販賣或運輸槍砲、彈藥之主要組成零件者，處
 3 年以上10 年以下有期徒刑，併科新臺幣 700 萬元以下罰金
。
未經許可，轉讓、出租或出借前項零件者，處1 年以上7 年以下
有期徒刑，併科新臺幣500 萬元以下罰金。
意圖供自己或他人犯罪之用，而犯前2 項之罪者，處5 年以上有
期徒刑，併科新臺幣1,000萬元以下罰金。
未經許可，持有、寄藏或意圖販賣而陳列第1 項所列零件者，處
6 月以上5 年以下有期徒刑，併科新臺幣300 萬元以下罰金。
第1 項至第3 項之未遂犯罰之。